【裁判字號】    92,上訴,2920
【裁判日期】    920924
【裁判案由】    違反槍砲彈藥刀械管制條例
【裁判全文】
臺灣高等法院刑事判決                          九十二年度上訴字第二九二０號
    上  訴  人
    即  被  告  甲○○
右上訴人因違反槍砲彈藥刀械管制條例案件，不服臺灣臺北地方法院九十二年度訴字
第八五號，中華民國九十二年七月十六日第一審判決（起訴案號：臺灣臺北地方法
院檢察署九十一年度偵字第二四三一四號）提起上訴，本院判決如左：
    主  文
上訴駁回。
    事  實
一、甲○○明知具有殺傷力之改造金屬玩具手槍係槍砲彈藥刀械管制條例第四條第一
    項第一款所列管之槍砲，非經中央主管機關之內政部許可，不得持有，竟基於持
    有具有殺傷力之改造金屬玩具手槍之犯意，於民國九十一年五月三十一日下午一
    時許，在臺北縣新店市○○路二九九號二樓住處，以新臺幣 (下同) 一萬七千元
    代價，向真實姓名不詳綽號「文龍」之成年男子，買入機械性能良好可發射適用
    之子彈具有殺傷力之仿ＦＮ廠半自動手槍製造，換裝土造金屬槍管改造而成八厘
    米改造金屬玩具手槍一把（含手槍構成部分彈匣一個，槍枝管制編號：0000
    000000號），未經許可而無故持有上開具殺傷力之改造金屬玩具手槍，並
    繼續藏放在其上址住處地下室。嗣於九十一年十二月二日上午十時三十分許，甲
    ○○因涉犯毒品案件經臺灣臺北地方法院檢察署通緝，經警於上址住處逕行逮捕
    ，並經甲○○同意搜索，而在上址地下室查扣上開具有殺傷力之改造金屬玩具手
    槍一把。
二、案經臺北縣政府警察局海山分局報請臺灣臺北地方法院檢察署檢察官偵查起訴。
    理  由
一、被告甲○○於本院審理時經合法傳喚並未到庭，惟據其於原審固坦承於右揭時、
    地確係持有如事實欄所示之手槍之情，惟矢口否認有何違反槍砲彈藥刀械管制條
    例犯行，辯稱：是「文龍」向我借錢，以該手槍向我質借一萬七千元，並說二、
    三天即要取回，但未取回，且該手槍並無殺傷力云云。惟查：被告如何於右揭時
    、地以一萬七千元之價格向「文龍」買入扣案之手槍之情，迭據被告於警詢及偵
    查時坦承不諱，而一般人之借貸，縱要質押亦屬以具有價值之動產為之，「文龍
    」竟以扣案之手槍為質，已違常情，且扣案之手槍倘係具有殺傷力之手槍，「文
    龍」豈肯輕易出質，被告是否願意甘冒持有手槍之重典收之為質，又倘係不具殺
    傷力之手槍，根本毫無財產價值，被告更無收取為質之理，故被告嗣後所辯係「
    文龍」質押之物云云，顯違常情，即無可採，仍應以被告於警詢及偵查時未經任
    何利益衡量之供述為可採；又扣案之手槍經送內政部警政署刑事警察局鑑驗結果
    ：「一、送鑑八厘米改造手槍一支（槍枝管制編號0000000000號），
    認係仿ＦＮ廠半自動手槍製造之金屬玩具手槍換裝土造金屬槍管改造而成之改造
    手槍，機械性能良好，可發射適用之子彈，認具殺傷力」，此有該局九十二年一
    月二十七日刑鑑字第０九一０三二七六六七號鑑驗通知書一紙附卷可稽，足徵被
    告所持有之扣案手槍確屬具殺傷力之改造金屬玩具手槍至為明確，被告所辯該扣
    案之手槍根本不具殺傷力云云，亦非可採；又被告倘僅係欲擁有不具有殺傷力之
    玩具手槍，以市面上玩具槍模型店林立，被告實不乏暢通之管道以平實、低廉之
    價格，向玩具槍模型店挑選、購入外觀完好、符合需求，且事後保養、維修無虞
    之玩具手槍，然被告卻選擇向「文龍」以在其住處交易之方式以一萬七千元之高
    價買入無從選擇槍枝廠商、型號且事後保養、維修堪虞之扣案手槍，並藏放於其
    向「文龍」買入者果真為一般不具殺傷力之手槍，何以被告願以一萬七千元之價
    格買入，實難令人相信被告向「文龍」所購買者為不具殺傷力之玩具手槍，是被
    告嗣於原審及本院調查時翻異前詞，改稱扣案之手槍係「文龍」向其借款而暫時
    質押之物，且未具殺傷力云云，實為事後卸責之詞，不足採信，其事證至為明確
    ，被告犯行已堪認定。
二、核被告所為，係犯槍砲彈藥刀械管制條例第十一條第四項之未經許可無故持有其
    他可發射子彈具有殺傷力之各式槍砲罪。原審以被告犯罪事證明確，適用槍砲彈
    藥刀械管制條例第十一條第四項，刑法第十一條前段、第四十二條第二項、第三
    十八條第一項第一款，罰金罰鍰提高標準條例第二條，現行法規所定貨幣單位折
    算新臺幣條例第二條之規定，並審酌槍砲係屬高度危險之物品，非經主管機關許
    可不得擅自持有，以維社會大眾安全，被告無故持有上開槍砲，且未繳交治安機
    關，嚴重危害社會安全，影響社會治安甚鉅，惟鑑於迄未查出其持該手槍犯罪，
    且其犯後尚能坦承犯行及其品行、犯罪之動機、目的、手段、生活狀況、智識程
    度等一切情狀，量處有期徒刑一年六月，併科罰金新台幣十萬元，及就罰金部分
    併諭知易服勞役之折算標準，扣案之仿ＦＮ廠半自動手槍製造，換裝土造金屬槍
    管改造而成八厘米改造金屬玩具手槍一把（含手槍構成部分彈匣一個，槍枝管制
    編號：0000000000號），係屬違禁物，並依刑法第三十八條第一項第
    一款之規定宣告沒收之。經核原判決認事用法並無不合，量刑之諭知亦屬妥適，
    被告提起上訴猶執陳詞否認犯行，為無理由，應予駁回。
三、被告經合法傳喚，無正當理由不到庭，爰不待其陳述，逕行判決。
據上論斷，應依刑事訴訟法第三百六十八條、第三百七十一條，判決如主文。
本案經檢察官呂光華到庭執行職務。
中      華      民      國    九十二    年      九      月    二十四    日
                              臺灣高等法院刑事第二十四庭
                                  審判長法  官  陳  貽  男
                                        法  官  陳  憲  裕
                                        法  官  徐  世  禎
右正本證明與原本無異。
如不服本判決應於收受送達後十日內向本院提出上訴書狀，其未敘述上訴之理由者並
得於提起上訴後十日內向本院補提理由書（均須按他造當事人之人數附繕本）。
                                        書記官  陳  玲  憶
中      華      民      國    九十二    年      九      月    二十四    日
附錄本判決論罪科刑法條：
槍砲彈藥刀械管制條例第十一條第四項
未經許可，持有、寄藏或意圖販賣而陳列第一項所列槍砲者，處一年以上
七年以下有期徒刑，併科新臺幣七百萬元以下罰金。


司法院資訊處製作；財團法人民間司法改革基金會備份。
